(88) 98824 - 2039

joaopedron253@gmail.com

personal-portfolio-jp.vercel.app/

in linkedin.com/in/joaopedronascimento

github.com/joaopedronm

# **RESUMO**

Desenvolvedor web com amplo conhecimento nas principais linguagens de front-end, frameworks e banco de dados. Aficionado por criar experiências digitais atraentes e funcionais e em contribuir em projetos desafiadores, e, acima de tudo, um profissional resoluto, paciente, autodidata e eficiente em trabalho de equipe.

# **EDUCAÇÃO**

#### **Física**

IFCE - Campus Acaraú

2014 - 2021

#### **Desenvolvimento Front-End**

Ada - Let's Code

2022 - 2023

# **TECNOLOGIAS**

### Linguagens

HTML | CSS | JavaScript | TypeScript | JAVA

Frameworks e Bibliotecas

Reactjs | Angular

Ferramentas e Plataformas

Git | Firebase

Bancos de Dados

SQL | NoSQL

# João Pedro Nascimento

Desenvolvedor Front-end

# **EXPERIÊNCIAS**

Professor de Física

2023 - Atualmente

# E.E.M. Luzia Araújo Barros

Enquanto instrutor, desempenho um papel fundamental na educação de diversos estudantes. Minha função é caracterizada por um foco significativo no desenvolvimento de habilidades interpessoais e habilidades de ensino, enquanto também exploro abordagens inovadoras para tornar o aprendizado de Física mais envolvente e acessível. Além disso, sempre busco a integração da programação como recurso didático para enriquecer o currículo.

#### Webmaster Freelancer

2021 - Atualmente

# **Agência Boost**

Como webmaster freelancer e proprietário de uma agência de desenvolvimento de sites, lidero todos os aspectos da estratégia de aquisição de clientes e desenvolvimento de projetos web personalizados. Minha atuação abrange desde a identificação das necessidades dos clientes até a criação de sites diversos, incluindo e-commerces, landing pages e sites institucionais.

Digitador 2019 - 2023

### Prefeitura Municipal de Itarema-CE

No cargo de digitador na Prefeitura da minha cidade, na Secretaria de Saúde, fui encarregado de inserir e gerenciar as fichas de atendimento de diversos profissionais de saúde. Além disso, liderei uma equipe de digitadores, assegurando a precisão e a eficiência no processamento das informações.

# CURSOS COMPLEMENTARES

Santander Bootcamp 2023 -Fullstack Java+Angular

DIO

React do Zero à Maestria

Udemy

ReactJS e Next.JS (Intermediário e Avançado)

Udemy

**Trilha Discover** 

Rocketseat

**GIT** e Versionamento

ADA



Portfólio